臺灣高雄地方法院刑事裁定
111年度智秘聲字第9號
聲  請  人  
即  被  告  蔡金保



代  理  人  黃福雄律師
            王吟吏律師
            謝承運律師
相  對  人  李宗德律師

            陳佩貞律師

            蔡毓貞律師

            劉昱劭律師

            江曉萱律師

            許芸瑋律師

            謝伯駿律師

            莊薇馨律師

            楊思樺
            郭鳳娟
            吳非艱
            王姵懿
            邱建宏
            吳國玄
            張益嘉
            孫安勇
            林邑呈
上列聲請人即被告蔡金保違反營業秘密法等案件（108年智訴字
第2號、108年智附民字第9號），聲請核發秘密保持命令，本院
裁定如下：
    主  文
相對人李宗德律師、陳佩貞律師、蔡毓貞律師、劉昱劭律師、江
曉萱律師、許芸瑋律師、謝伯駿律師、莊薇馨律師、楊思樺、郭
鳳娟、吳非艱、王姵懿、邱建宏、吳國玄、張益嘉、孫安勇、林
邑呈就附表所示之證據資料，不得為實施本院108年度智訴字第2
號刑事訴訟、108年度智附民字第9號刑事附帶民事訴訟以外之目
的而使用，亦不得對未受秘密保持命令之人開示。
    理  由
一、聲請意旨略以：聲請人即被告蔡金保所持有如附表所示資料
　　，經公訴人於民國111年3月31日審理詰問時當庭提出。聲請
    人所持有之該資料，為易華電子股份有限公司(簡稱：易華
    公司）之業務資料，係103年6月間易華公司之復機計畫。若
    經開示或供訴訟外目的使用，有妨害易華公司基於該營業秘
    密之事業活動之虞，致有限制開示及使用之必要。為此，聲
    請對相對人李宗德律師、陳佩貞律師、蔡毓貞律師、劉昱劭
    律師、江曉萱律師、許芸瑋律師、謝伯駿律師、莊薇馨律師
　　、楊思樺、郭鳳娟、吳非艱、王姵懿、邱建宏、吳國玄、張
    益嘉、孫安勇、林邑呈核發秘密保持命令等語（詳111年6月
    9日聲請秘密保持命令狀）。
二、按：
㈠、地方法院審理檢察官起訴之違反營業秘密法刑事案件及其附
    帶民事訴訟時，當事人或第三人就其持有之營業秘密，經釋
    明符合「一、當事人書狀之內容，記載當事人或第三人之營
    業秘密，或已調查或應調查之證據，涉及當事人或第三人之
    營業秘密。」、「二、為避免因前款之營業秘密經開示，或
    供該訴訟進行以外之目的使用，有妨害該當事人或第三人基
    於該營業秘密之事業活動之虞，致有限制其開示或使用之必
    要。」之情形者，法院得依該當事人或第三人之聲請，對他
    造當事人、代理人、輔佐人或其他訴訟關係人發秘密保持命
    令，智慧財產及商業法院組織法第3條第2款、智慧財產案件
    審理法第11條、第30條定有明文。
㈡、又智慧財產案件審理細則第21條第1項、第2項規定：「關於
    應受秘密保持命令之人，以得因本案接觸該營業秘密之人為
    限，如他造已任訴訟代理人，其代理人宜併為受秘密保持命
    令之人。」、「法院為前裁定前，得通知兩造協商確定」。
㈢、受秘密保持命令之人，就該營業秘密，不得為實施該訴訟以
    外之目的而使用之，或對未受秘密保持命令之人開示。上開
    規定，於智慧財產案件之刑事訴訟及附帶民事訴訟，準用之
　　，智慧財產案件審理法第11條第3項、第30條定有明文。
三、經查：
㈠、聲請人蔡金保與旨揭刑案之被告李宛霞、黃梅雪、陳嵩州、
    夏志雄、林建一、楊孝武、蔡宗昇、劉尚根，均經起訴，涉
    犯營業秘密法第13條之1第1項第1款侵占、使用營業秘密罪
    及刑法第342條第1項背信罪；施閔強則經起訴涉犯營業秘密
    法第13條之1第1項第1款擅自重製、使用營業秘密罪及刑法
    第342條第1項背信罪，現由本院108年智訴字第2號案件審理
　　。
㈡、頎邦科技股份有限公司(簡稱：頎邦公司)為前揭刑事案件告
    訴人，並於刑事案件起訴後，對黃梅雪、李宛霞、陳嵩州、
    夏志雄、蔡宗昇、林建一、楊孝武、劉尚根、蔡金保、施閔
    強，及渠等任職之易華公司，提起刑事附帶民事訴訟，現由
    本院108年智附民字第9號案件審理。
㈢、理慈國際科技法律事務所李宗德律師、陳佩貞律師、蔡毓貞
    律師、劉昱劭律師、江曉萱律師、許芸瑋律師、謝伯駿律師
　　、莊薇馨律師，分別為上開刑案及附帶民事訴訟案件之告訴
    代理人、原告訴訟代理人、複代理人。楊思樺、郭鳳娟為理
    慈國際科技法律事務所職員，協助處理上開刑事及附帶民事
    訴訟案件。吳非艱為頎邦公司法定代理人。均為上開智慧財
    產刑事案件及附帶民事訴訟案件，因閱卷而得接觸及持有上
    開證據資料的當事人、第三人。
㈣、相對人王姵懿、邱建宏、吳國玄、張益嘉、孫安勇、林邑呈
　　，均為頎邦公司員工。其中相對人王姵懿、邱建宏、吳國玄
　　、張益嘉雖無律師資格，但業經本院於110年2月18日以108
　　年智附民字9號裁定，准許渠等4人為上開刑事附帶民事訴訟
    案件原告頎邦公司之訴訟代理人，暨於本院依原告訴訟代理
    人 (具律師資格)聲請而准許閱卷時在場檢閱卷證。另相對
    人孫安勇、林邑呈則為協助處理本案扣押檔案資料閱拷之頎
    邦公司資訊人員，渠等6人均為因閱卷而得接觸及持有上開
    證據資料的第三人。
四、本裁定附表所示資料，經公訴檢察官於111年3月31日審理時
    當庭提出使用。相對人於111年6月13日已出具書面，同意附
    件所示資料，於本案刑事及附帶民事訴訟程序核發秘密保持
    命令等情，有111年6月13日刑事陳報狀可佐(詳111年智秘聲
    字9號卷19至31頁）。為此，應認聲請人已「釋明」附表所
    示資料為有限制開示及使用必要之營業秘密，暨經聲請人與
    相對人協商後，均同意於本案刑事及附帶民事訴訟程序核發
    秘密保持命令。
五、稽諸前揭說明，並為平衡兼顧聲請人等本案各方當事人權益
　　，認本件聲請經核並無不合，應予准許，依智慧財產案件審
    理法第30條、第13條第1項，裁定如主文。
中　　華　　民　　國　　111 　年　　6 　　月　　17　　日
                  刑事第十一庭  審判長法　官  莊珮吟

                                      法  官  李貞瑩

                                      法  官  洪碩垣
以上正本證明與原本無異。
不得抗告。
中　　華　　民　　國　    111　  年　 6    月　  17   日
                                      書記官  卓榮杰

附表： 檔名為「複本2F復機人力需求Ver00000000」之紙本列印檔案共五頁（詳本院111年智秘聲字9號卷第11至15頁，即聲請狀之附件）。